臺灣新竹地方法院刑事裁定
111年度聲更一字第6號
聲  請  人  臺灣新竹地方檢察署檢察官
受  刑  人  彭焜亮



上列聲請人因受刑人數罪併罰有二裁判以上，聲請定其應執行之
刑（111年度執聲字第365號），前經本院於民國111年6月7日以1
11年度聲字第513號裁定後，經臺灣高等法院於111年7月29日以1
11年度抗字第990號將原裁定撤銷發回，本院更為裁定如下：
    主  文
彭焜亮所犯如附表所示之罪，應執行有期徒刑拾貳年拾月。
    理  由
一、按數罪併罰，有二裁判以上者，依刑法第51條之規定，定其
    應執行之刑；又宣告多數有期徒刑者，於各刑中之最長期以
    上，各刑合併之刑期以下，定其刑期。但不得逾30年，刑法
    第53條、第51條第5款分別定有明文。次按刑法第50條規定
    ：「裁判確定前犯數罪者，併合處罰之。但有下列情形之一
    者，不在此限：一、得易科罰金之罪與不得易科罰金之罪。
    二、得易科罰金之罪與不得易服社會勞動之罪。三、得易服
    社會勞動之罪與不得易科罰金之罪。四、得易服社會勞動之
    罪與不得易服社會勞動之罪。前項但書情形，受刑人請求檢
    察官聲請定應執行刑者，依第51條規定定之」，是有刑法第
    50條第1項但書各款所列情形之數罪併罰案件，經檢察官聲
    請定應執行刑時，須經受刑人請求檢察官聲請定應執行刑方
    為適法，法院始得依刑法第51條規定定之。
二、又，法律上屬於自由裁量之事項，有其外部性界限及內部性
    界限，並非概無拘束。依據法律之具體規定，法院應在其範
    圍選擇為適當之裁判者，為外部性界限；而法院為裁判時，
    應考量法律之目的，及法律秩序之理念所在者，為內部性界
    限。法院為裁判時，二者均不得有所踰越。在數罪併罰，有
    二裁判以上，定其應執行之刑時，固屬於法院自由裁量之事
    項，然仍應受前揭外部性界限及內部性界限之拘束。準此，
    裁判宣告數罪之刑，曾經定其執行刑，如再與其他裁判宣告
    之刑更定執行刑時，不應比前定之執行刑加計其他裁判所處
    刑期之總和為重，否則即與法律秩序理念及法律目的之內部
    界限有違，難認適法。
三、聲請意旨略以：上列受刑人彭焜亮因犯竊盜等案件，先後經
    判決確定如聲請書附表，應依刑法第53條及第51條第5款，
    定其應執行之刑，爰依刑事訴訟法第477條第1項聲請裁定等
    語。
四、經查：
　㈠受刑人因加重竊盜、普通竊盜既未遂等案件，先後經臺灣苗
    栗地方法院（下稱苗栗地院）、臺灣桃園地方法院（下稱桃
    園地院）及本院分別判處如附表所示之刑（聲請書附表漏載
    、誤載之處，業經本院補充、更正如本件附表所示），均分
    別確定在案。其中，如附表編號1-1至2-2所示之各罪刑（共
    4罪），經本院以109年度易字第649號判決定應執行有期徒
    刑1年，如易科罰金，以新臺幣（下同）1千元折算1日確定
    ；如附表編號4至5所示之各罪刑（共2罪），經本院以109年
    度易字第869號判決定應執行有期徒刑1年1月確定；如附表
    編號7至9所示之各罪刑（共4罪），經苗栗地院以109年度易
    字第580號、第673號判決定應執行有期徒刑1年11月確定；
    如附表編號11-1至11-2所示之各罪刑（共2罪），經桃園地
    院以110年度審易字第160號判決定應執行有期徒刑9月確定
    ；如附表編號15至16所示之各罪刑（共2罪），經桃園地院
    以109年度桃簡字第1266號判決定應執行有期徒刑10月又25
    日，如易科罰金，以1千元折算1日，嗣經桃園地院以109年
    度簡上字第765號判決上訴駁回確定；如附表編號17至20（
    共5罪）、附表編號21至23-8（共11罪）所示之各罪刑，經
    本院以110年度訴字第464號、110年度易字第596號判決分別
    定應執行有期徒刑2年10月、有期徒刑2年，如易科罰金，以
    1千元折算1日確定；如附表編號25至26所示之各罪刑（共2
    罪），經苗栗地院以110年度易字第335號判決定應執行有期
    徒刑1年確定；如附表編號28至29所示之各罪刑（共2罪），
    經本院以111年度竹簡字第49號判決定應執行有期徒刑5月，
    如易科罰金，以1千元折算1日確定等節，有各該刑事判決書
    及臺灣高等法院被告前案紀錄表各1份（見本院111年度聲字
    第513號卷【下稱聲字卷】第21頁至第154頁、本院111年度
    聲更一字第6號卷【下稱聲更一卷】第127頁至第186頁）附
    卷可稽。
  ㈡又，受刑人所犯如附表所示數罪，兼有得易科罰金之罪與不
    得易科罰金之罪，合於刑法第50條第1項但書第1款之情形，
    依同條第2項規定，須經受刑人請求檢察官聲請定應執行刑
    ，始得依刑法第51條規定定之。茲經受刑人請求檢察官聲請
    就其所犯如附表所示之罪合併定應執行刑，有臺灣新竹地方
    檢察署受刑人定執行刑或易科罰金意願回覆表1份（見聲字
    卷第17頁至第19頁）在卷足憑，檢察官據此以本院為犯罪事
    實最後裁判之法院，聲請定其應執行之刑，本院審核認聲請
    為正當，茲於徵詢受刑人意見後，復斟酌受刑人自述狀所陳
    之犯罪動機及目的，考量受刑人所犯各罪為加重竊盜、普通
    竊盜案件，犯罪類型相同，而其所為各該普通竊盜或加重竊
    盜犯行之行為態樣、手法大致相同或類似，各行為均係於民
    國108年12月中旬至109年12月中旬之1年期間犯之，衡諸其
    於該期間之行為罪數（共42罪）非低、被害之人數亦眾，且
    係在各地區造成多數人財物損失之危害，嚴重影響社會治安
    ，且於該期間受刑人曾經多次遭查獲，仍一再為各該犯行，
    其客觀行為顯示之主觀上惡性、法敵對意識非微，惟衡酌其
    所犯各罪均係侵害個人財產法益，非屬具有不可替代性、不
    可回復性之個人法益，責任非難重複之程度較高，及其中數
    罪已曾受定應執行刑之恤刑利益，又考量因生命有限，刑罰
    對受刑人造成之痛苦程度，係隨刑度增加而生加乘效果，而
    非以等比方式增加，是則以隨罪數增加遞減其刑罰之方式，
    當足以評價受刑人行為之不法性之法理（即多數犯罪責任遞
    減原則）等情，就受刑人所犯附表所示各罪為整體非難評價
    ，認應定其應執行刑如主文所示。
　㈢至上開臺灣新竹地方檢察署受刑人定執行刑或易科罰金意願
    回覆表之符合數罪併罰案件編號11之罪刑欄，雖誤載為6月
    、4月又25日（應為6月、4月又29日）；編號15、16之案號
    欄分別誤載為苗檢111執554號（應為苗檢111執555號）、苗
    檢111執555號（應為苗檢111執554號），然因該回覆表就上
    開符合數罪併罰案件編號11之案號、案由及該案已定之執行
    刑、編號15、16之案由、罪刑及已定之執行刑業分別記載明
    確，且上開編號11、15、16欄位亦均載明得否易科罰金、易
    服社會勞動，此有臺灣高等法院被告前案紀錄表及上開回覆
    表各1份在卷可稽（見聲更一卷第127頁至第186頁、聲字卷
    第17頁至第19頁），是上開誤載應不影響受刑人簽署該回覆
    表之真意，附此敘明。　　
　㈣再者，數罪併罰中之一罪，依刑法規定得易科罰金，若因與
    不得易科之他罪併合處罰結果而不得易科罰金時，原可易科
    部分所處之刑，自亦無庸為易科折算標準之記載（司法院大
    法官會議釋字第144號、第679號解釋參照）。是本件如附表
    編號1-1至1-2、2-1至2-2、6、13至16、21、22-1至22-2、2
    3-1至23-8、24、27至29所示之罪，原雖得易科罰金，惟因
    與不得易科罰金之如附表編號3至5、7、8-1至8-2、9至10、
    11-1至11-2、12、17、18、19-1至19-2、20、25至26所示之
    罪併合處罰結果而不得易科罰金時，自無庸為易科罰金之記
    載。
　㈤末按，定應執行之刑，不能因犯罪之一部分所科之刑業經執
    行完畢，而認檢察官之聲請為不合法，予以駁回，至已執行
    部分應如何處理，係檢察官指揮執行問題，與定應執行刑之
    裁定無涉。本件受刑人所受如附表編號1-1至2-2所示宣告之
    刑（共4罪），經本院以109年度易字第649號判決定應執行
    有期徒刑1年，如易科罰金，以1千元折算1日確定部分，固
    經受刑人入監執行，而於111年5月26日執行完畢（期間插接
    執行另案觀察、勒戒）等情，此有臺灣高等法院被告前案紀
    錄表1份（見聲更一卷第127頁至第186頁）在卷足憑，然該
    已執行部分應如何折抵合併所應執行之刑期，係檢察官指揮
    執行事宜，與定應執行刑之裁定無涉，末此敘明。
五、爰依刑事訴訟法第477條第1項，刑法第50條第2項、第53條
    、第51條第5款，裁定如主文。
中　　華　　民　　國　　111 　年　　9 　　月　　30　　日
                  刑事第八庭  法  官  江宜穎
以上正本證明與原本無異。
如不服本裁定，應於裁定送達後5日內向本院提出抗告狀。
中　　華　　民　　國　　111 　年　　9 　　月　　30　　日
                              書記官  蕭妙如